【裁判字號】    90,易,1657
【裁判日期】    901217
【裁判案由】    竊盜等
【裁判全文】
臺灣彰化地方法院刑事判決                          九十年度易字第一六五七號
    公  訴  人  臺灣彰化地方法院檢察署檢察官
    被      告  乙○○
右列被告因竊盜等案件，經檢察官提起公訴（九十年度偵字第六六０四號），本院判
決如左：
    主  文
乙○○攜帶兇器，毀壞門扇，於夜間侵入住宅竊盜，處有期徒刑柒月，未扣案之一字
型螺絲起子壹支沒收；又於夜間於公共場所未經許可攜帶刀械，處有期徒刑月，扣
案之武士刀壹把沒收。應執行有期徒刑玖月，未扣案之一字型螺絲起子壹支、扣案之
武士刀壹把均沒收。
    事  實
一、乙○○基於為自己不法所有之意圖，於民國九十年九月十六日凌晨一時許之夜間
    ，攜帶所有客觀上足供凶器使用之一字型（扁型）螺絲起子一支（未扣案），前
    往甲○○位於高雄市○○區○○里○○街九三巷六號四樓住處，以上開螺絲起子
    將上址大門上之門鎖（與大門合為一體）拆下而毀壞前開大門後，侵入甲○○之
    前揭住宅，竊得甲○○所有、置放在書房桌上之黑色皮包一個【內有現金新臺幣
    （下同）五千多元、信用卡五張（大眾銀行信用卡二張、渣打銀行信用卡一張及
    台新銀行信用卡二張）、煙草袋、打火機各一個、行動電話一支、行動電話充電
    器一組、甲○○之國民身分證（以下簡稱身分證）、駕駛執照、全民健康保險卡
    （以下簡稱健保卡）各一張、郵局提款卡一枚等物】。又另行起意，於九十年九
    月二十七日下午十一時餘許，在桃園縣境內某旅館房間內，明知真實姓名不詳、
    綽號「阿偉」之成年男子贈與之武士刀一把，係屬經中央主管機關公告查禁，且
    具有殺傷力之刀械，竟未經許可加以收受，隨即並未經許可，於夜間以將上開武
    士刀一把放置在車牌號碼ＺＤ─四七八０號自小客車後車廂內，駕駛前開自小客
    車行經道路等公共場所，擬返回其位於高雄市○○區○○街三十號住處之方式，
    在夜間及公共場所攜帶前開武士刀一把，迄翌日凌晨一時四十分許，途經國道一
    號高速公路員林收費站南向處，為警臨檢查獲，並起出甲○○所有之身分證、駕
    駛執照及健保卡各一張（前開證件已由甲○○領回）及上開武士刀一把扣案。
二、案經內政部警政署國道公路警察局第三警察隊報請臺灣彰化地方法院檢察署檢察
    官偵查起訴。
    理  由
一、右揭事實，業經被告乙○○於本院審理時均坦承不諱，又被告供稱之竊盜情節，
    核與證人甲○○於警訊及本院審理時證述之情節相符，並有贓物認領保管單、高
    雄市政府警察局小港分局受理刑事案件報案三聯單各一紙、甲○○所有之身分證
    、駕駛執照、健保卡照片一幀在卷可稽，而被告於偵訊時坦認已將竊得之現金五
    千餘元花用怠盡，足認被告主觀上有為自己不法所有之意圖無訛。再扣案之刀械
    一支，經送由彰化縣警察局鑑驗之結果，認該刀之刀柄十七點五公分、刀刃四三
    點三公分，刀刃單面開鋒，刀柄可供雙手握用，符合槍砲彈藥刀械管制條例列管
    之武士刀一節，有該局九十年十月八日九十彰警保字第一一二九九號函送之刀械
    鑑驗登記表一件在卷可考，且有卷附上開刀械之彩色照片一幀及武士刀一把扣案
    足資佐證，本件事證明確，被告前開犯行洵堪認定。
二、核被告所為，係犯刑法第三百二十一條第一項第一款、第二款、第三款之攜帶兇
    器、毀壞門扇、於夜間侵入住宅竊盜罪、槍砲彈藥刀械管制條例第十五條第一款
    、第二款之於夜間於公共場所未經許可攜帶刀械罪（公訴人起訴事實雖已敘明被
    告攜帶螺絲起子一支，撬開甲○○住處大門後，進入甲○○前開住宅竊盜之事實
    ，然起訴法條漏引刑法第三百二十一條第一項第二款、第三款；又起訴事實雖亦
    載明被告係將扣案之武士刀一把，放置在車牌號碼ＺＤ─四七八０號自小客車後
    車廂內，駕駛前開自小客車，於夜間途經國道一號高速公路員林收費站南向處之
    公共場所，為警臨檢查獲之事實，然起訴法條漏引槍砲彈藥刀械管制條例第十五
    條第二款）。又被告持有武士刀一把之低度行為，應為攜帶之高度行為所吸收，
    不另論罪。再被告所犯上開二罪間，犯意各別，罪質互殊，應予分論併罰。爰審
    酌被告之素行、犯罪之動機、目的，於夜間持螺絲起子，毀壞大門侵入他人住宅
    之竊盜手段、竊取之財物價值、攜帶武士刀之期間、方式、犯後坦認犯行，且已
    賠償被害人甲○○失竊之損失（業據被害人甲○○於本院審理時陳述明確，並有
    甲○○書立之證明書一紙在卷可憑），犯後態度尚屬良好等一切情狀，分別量處
    如主文所示之刑，並定其應執行之刑，以示懲儆。
三、又被告供以竊盜之一字型螺絲起子一支，係被告所有之物，且現仍在被告位於高
    雄市○○區○○里○○街三十號住處，並未滅失一節，業據被告供明在卷，爰依
    刑法第三十八條第一項第二款規定，併予宣告沒收。扣案之武士刀一把，為違禁
    物，爰依刑法第三十八條第一項第一款之規定，併予宣告沒收之。
據上論斷，應依刑事訴訟法第二百九十九條第一項前段、槍砲彈藥刀械管制條例第十
五條第一款、第二款、刑法第十一條前段、刑法第三百二十一條第一項第一款、第二
款、第三款、第五十一條第五款、第三十八條第一項第一款、第二款，判決如主文。
本案經檢察官林映姿到庭執行職務
中      華      民      國    九十      年    十二    月    十七        日
                                臺灣彰化地方法院刑事第三庭
                                      法      官  李  雅  俐
右正本證明與原本無異。
如不服本判決，應於判決送達後十日內，向本院提出上訴狀（須附繕本）。
                                      法院書記官
中      華      民      國              年              月              日
附錄本案所犯法條全文：
刑法第三百二十一條：
犯竊盜罪而有左列情形之一者，處六月以上五年以下有期徒刑：
一  於夜間侵入住宅或有人居住之建築物、船艦，或隱匿其內而犯之者。
二  毀越門扇、牆垣或其他安全設備而犯之者。
三  攜帶兇器而犯之者。
四  結夥三人以上而犯之者。
五  乘火災、水災或其他災害之際而犯之者。
六  在車站或埠頭而犯之者。
前項之未遂罰之。
槍砲彈藥刀械管制條例第十五條：
未經許可攜帶刀械而有下列情形之一者，處二年以下有期徒刑：
一  於夜間犯之者。
二  於車站、埠頭、航空站、公共場所或公眾得出入之場所犯之者。
三  結夥犯之者。


司法院資訊處製作；財團法人民間司法改革基金會備份。
